臺灣桃園地方法院刑事判決　　　　　 96年度交簡上字第181號
上　訴　人
即　被　告　甲○○
上列被告因公共危險案件，不服中華民國96年5 月28日本院96年
度壢交簡字第1189號第1 審簡易判決（聲請簡易判決處刑案號：
96年度偵字第9010號），提起上訴，本院管轄之第2 審合議庭判
決如下：
    主  文
原判決撤銷。
甲○○服用酒類，不能安全駕駛動力交通工具而駕駛，處拘役參
拾日，如易科罰金，以新臺幣壹仟元折算壹日，減為拘役壹拾伍
日，如易科罰金，以新臺幣壹仟元折算壹日。
    事  實
一、甲○○明知服用酒類達於不能安全駕駛之程度，不得駕駛動
    力交通工具，詎其於民國九十六年三月二十一日晚間七時許
    ，在桃園縣中壢市○○路○段之菜市場附近，與友人飲用高
    粱酒後，已達於不能安全駕駛之程度，猶駕駛車牌號碼為IV
    －六九八一號自用小客車上路，迄於翌日（二十二日）凌晨
    一時許，行經桃園縣平鎮市○○路三六九巷口時，適遇桃園
    縣政府警察局中壢分局興國派出所員警柯志賢駕駛巡邏車行
    經該地，見其可疑，乃駕車尾隨甲○○進入該巷內之停車場
    ，俟甲○○下車，柯志賢即上前盤查，於盤查之際，柯志賢
    聞及甲○○身上散發出酒味，柯志賢隨即要求甲○○出示證
    件，詎甲○○仍逕自向附近某大樓走去，迄至該大樓門口時
    ，甲○○始出示證件，經柯志賢查證後，發現甲○○為失蹤
    人口，遂將甲○○帶回興國派出所處理，並於同日凌晨一時
    十八分許，測得其呼氣酒精濃度達每公升○．七二毫克，始
    悉上情。
二、案經桃園縣政府警察局中壢分局報請臺灣桃園地方法院檢察
    署檢察官偵查後聲請以簡易判決處刑。
    理  由
一、訊據被告甲○○固不否認上揭犯罪事實欄所載之經過，惟矢
    口否認有何酒後駕車之公共危險犯行，辯稱：伊雖於案發當
    晚七時許，與友人在桃園縣中壢市○○路○段之菜市場附近
    飲用高粱酒，然迄同日晚間十一時許止，均未再飲用酒類，
    嗣伊駕駛前開車輛返回桃園縣平鎮市○○路三六九巷內住處
    附近之停車場停妥車輛後，始在車內再飲用高粱酒，故伊實
    無酒後駕車之情形云云。然查，前揭查獲經過，業據證人柯
    志賢到庭結證詳實（見本院九十六年十月十六日審判筆錄）
    ，且員警柯志賢在上開停車場盤查被告時，發現被告身上有
    酒味，即向被告詢問在何處喝酒，被告當時向員警柯志賢聲
    稱在附近與朋友喝酒等情，亦據被告於警詢時供述在卷（見
    偵卷第一二頁），並經證人柯志賢於本院審理時結證屬實（
    見同上審判筆錄第六頁），足見被告辯稱在停車場內停妥車
    輛後，始在車內飲酒云云，已見情虛。又員警柯志賢在前開
    中央路三六九巷口發現被告所駕駛之車輛後，即尾隨該車開
    至前開巷內後停妥車輛之間，僅有歷時約兩分鐘一節，亦經
    證人柯志賢結證在卷（見同上審判筆錄第四頁），被告在此
    極短之時間內，需操作駕駛前開車輛進入停車場，並停妥車
    輛下車等動作，顯無餘時可供其再拿起放置在車內之酒類飲
    用，況且被告之住處即在停車場附近，苟被告欲飲用酒類，
    直接返回住處飲用即可，尚無須在車內冒著被人誤會酒後駕
    車之危險，而飲用酒類，足見被告前揭辯解，要與常情有悖
    ，不足採信。此外，並有酒精濃度測試表、刑法第一百八十
    五條之三案件觀察紀錄表、桃園縣政府警察局汽車駕駛人酒
    後生理協調平衡檢測記錄卡各一份及現場照片二幀存卷可佐
    ，足徵被告酒後駕車之事實，洵可確定。
二、按刑法第一百八十五條之三之公共危險罪，行為人客觀上已
    達不能安全駕駛之程度，且主觀上知其飲酒可能造成不能安
    全駕駛結果，竟仍放任自己駕駛，即應認有故意，而該當該
    罪。至於是否達「不能安全駕駛之程度」之認定，應依具體
    個案之實際情形判斷之，依目前醫學一致見解，吐氣酒精濃
    度達每公升○．二五毫克以上時，將使駕駛人產生複雜之技
    巧障礙、駕駛能力變壞之行為表現，肇事比率比一般未飲酒
    時高出二倍；吐氣酒精濃度達每公升○．五毫克以上時，將
    使駕駛人產生說話含糊、腳步不穩之行為表現，肇事比率比
    一般未飲酒時高出七倍；吐氣酒精濃度達每公升○．五五毫
    克以上時，將使駕駛人產生平衡感與判斷力障礙升高之行為
    表現，肇事比率比一般未飲酒時高出十倍；甚而如吐氣酒精
    濃度達每公升○．七五毫克時，駕駛人將產生明顯酒醉、步
    履蹣跚之行為狀態，其肇事比率比一般高二十五倍；並認為
    吐氣酒精濃度達每公升○．五五毫克以上時，即達絕對「不
    能安全駕駛之程度」。因該○．五五毫克之數值，係經由實
    際偵測所得之統計值，為經驗科學上所肯定之客觀實驗數據
    ，是以該數值作為不能安全駕駛之標準，不僅不違反經驗法
    則，且免爭議。準此，若吐氣酒精濃度達每公升○．五五毫
    克以上時，應認已達不能安全駕駛之程度。本件被告呼氣酒
    精濃度已達每公升○．七二亳克，依前揭說明，已達不能安
    全駕駛之程度，本件事證明確，自應依法論科。
三、核被告所為，係犯刑法第一百八十五條之三之服用酒類不能
    安全駕駛動力交通工具而駕駛罪。
四、原審認本件被告事證明確，予以論罪科刑，固非無見。惟查
    中華民國九十六年罪犯減刑條例業經立法院三讀通過，總統
    公布，並定於九十六年七月十六日施行，本件被告所犯之酒
    後駕車之公共危險罪，犯罪時間在九十六年四月二十四日以
    前，合於減刑之要件，自應依同條例第二條第一項第三款之
    規定，予以減刑，原審未及審酌上情，尚有未洽。被告上訴
    意旨否認犯罪云云，固無可取，然原審判決既有前揭可議之
    處，即屬無可維持，自應由本院予以撤銷改判。爰審酌被告
    酒後已達不能安全駕駛狀態，猶貿然駕車上路，已對其他用
    路人之安全構成極大威脅，惟念其並無前科紀錄，有臺灣高
    等法院被告全國前案紀錄表在卷可稽，且未造成他人受損等
    一切情狀，量處如主文所示之刑，並諭知易科罰金之折算標
    準。末按中華民國九十六年罪犯減刑條例業經立法院三讀通
    過，總統公布，並定於九十六年七月十六日施行，本件被告
    所犯之酒後駕車之公共危險罪，犯罪時間在九十六年四月二
    十四日以前，且本院所宣告之刑度尚未逾同條例第三條不予
    減刑之刑度，自應依同條例第二條第一項第三款之規定，就
    被告前揭所宣告之刑度，予以減刑二分之一後，並諭知易科
    罰金之折算標準，附此敘明。
據上論斷，應依刑事訴訟法第四百五十五條之一第三項、第三百
六十九條第一項前段、第三百六十四條、第二百九十九條第一項
前段，刑法第一百八十五條之三、第四十一條第一項前段，刑法
施行法第一條之一第一項、第二項但書，中華民國九十六年罪犯
減刑條例第二條第一項第三款、第七條、第九條，判決如主文。
本案經檢察官林清安到庭執行職務。
中　　華　　民　　國　　96　　年　　10　　月　　30　　日
                  交通法庭  審判長法　官　邱滋杉
                                  法  官  陳彥宏
                                  法  官  吳為平
以上正本證明與原本無異。
不得上訴。
                                  書記官  江惠婷
中　　華　　民　　國　　96　　年　　11　　月　　2 　　日
附錄論罪科刑法條：
刑法第185條之3
服用毒品、麻醉藥品、酒類或其他相類之物，不能安全駕駛動力
交通工具而駕駛者，處1 年以下有期徒刑、拘役或3 萬元以下罰
金。
